th: พันธุ์อินทผลัม: อัจวะห์; บาร์ฮี; เดกเลทนัวร์; คลาส; คุดรี; มาบรูม; เมดจูล; ซาฟาวี; ซุกการี; ซาฮิดี; อื่นๆ
el: Ποικιλία χουρμά: Ajwa; Barhi; Deglet Noor; Khalas; Khudri; Mabroom; Medjool; Safawi; Sukkari; Zahidi; Άλλο
en: Date variety: Ajwa; Barhi; Deglet Noor; Khalas; Khudri; Mabroom; Medjool; Safawi; Sukkari; Zahidi; Other
pt-BR: Variedade de tâmara: Ajwa; Barhi; Deglet Noor; Khalas; Khudri; Mabroom; Medjool; Safawi; Sukkari; Zahidi; Outra
ro-RO: Soi de curmale: Ajwa; Barhi; Deglet Noor; Khalas; Khudri; Mabroom; Medjool; Safawi; Sukkari; Zahidi; Altele
hu: Datolya fajtája: Ajwa; Barhi; Deglet Noor; Khalas; Khudri; Mabroom; Medjool; Safawi; Sukkari; Zahidi; Egyéb
da: Dadelvariant: Ajwa; Barhi; Deglet Noor; Khalas; Khudri; Mabroom; Medjool; Safawi; Sukkari; Zahidi; Andet
zh-TW: 棗子品種: Ajwa; Barhi; Deglet Noor; Khalas; Khudri; Mabroom; Medjool; Safawi; Sukkari; Zahidi; 其他
zh-CN: 大枣品种: 阿吉瓦; 巴黑; 德格莱特·努尔; 哈拉斯; 库德里; 马布鲁姆; 马若尔; 萨法维; 苏卡里; 扎赫迪; 其他
nl: Dadelsoort: Ajwa; Barhi; Deglet Nour; Khalas; Khudri; Mabroom; Medjool; Safawi; Sukkari; Zahidi; Overige
bg-BG: Сорт фурми: Аджва; Бархи; Деглет нур; Халас; Худри; Мабрум; Меджул; Сафави; Сукари; Захеди; Други
fi: Taatelilajike: Ajwa; Barhi; Deglet Noor; Khalas; Khudri; Mabroom; Medjool; Safawi; Sukkari; Zahidi; Muu
hr-HR: Vrsta datulje: Ajwa; Barhi; Deglet Noor; Khalas; Khudri; Mabroom; Medjool; Safawi; Sukkari; Zahidi; Ostalo
tr: Hurma çeşidi: Acve; Berhi; Deglet Nour; Hulas; Hudri; Mebrum; Medjool; Safavi; Sukkari; Zahidi; Diğer
ru: Сорт фиников: Аджва; Бархи; Деглет Нур; Халас; Худри; Мабрум; Меджул; Сафави; Суккари; Захиди; Другое
pt-PT: Variedade de tâmaras: Ajwa; Barhi; Deglet Noor; Khalas; Khudri; Mabroom; Medjool; Safawi; Sukkari; Zahidi; Outro
nb: Daddelvariant: Ajwa; Barhi; Deglet Noor; Khalas; Khudri; Mabroom; Medjool; Safawi; Sukkari; Zahidi; Annet
lt-LT: Datulių veislė: „Ajwa“; „Barhi“; „Deglet Noor“; „Khalas“; „Khudri“; „Mabroom“; „Medjool“; „Safawi“; „Sukkari“; „Zahidi“; Kita
sl-SI: Sorta datljev: Ajwa; Barhi; Deglet Noor; Khalas; Khudri; Mabroom; Medjool; Safawi; Sukkari; Zahidi; Drugo
vi: Giống quả chà là: Ajwa; Barhi; Deglet Noor; Khalas; Khudri; Mabroom; Medjool; Safawi; Sukkari; Zahidi; Khác
de: Dattelsorte: Ajwa; Barhi; Deglet Nour; Khalas; Khudri; Mabroom; Medjool; Safawi; Sukkari; Zahidi; Sonstige
ko: 대추야자 품종: 아주와; 바르히; 데글렛 누르; 칼라스; 쿠드리; 마브룸; 메줄; 사파위; 수카리; 자히디; 기타
ja: デーツの種類: アジュワ; バルヒ; デグレヌール; カラス; クドリ; マブルーム; マジョール; サファウィ; スッカリー; ザヒディ; その他
sv: Dadelsort: Ajwa; Barhi; Deglet Noor; Khalas; Khudri; Mabroom; Medjool; Safawi; Sukkari; Zahidi; Övrigt
es: Variedad de fecha: Ajwa; Barhi; Deglet Noor; Khalas; Khudri; Mabroom; Medjool; Safawi; Sukkari; Zahidi; Otro
pl: Odmiana daktyli: Ajwa; Barhi; Deglet Noor; Khalas; Khudri; Mabroom; Medjool; Safawi; Sukkari; Zahidi; Inne
cs: Odrůda datlí: Ajwa; Barhi; Deglet Noor; Khalas; Khudri; Mabroom; Medjool; Safawi; Sukkari; Zahidi; Jiné
it: Varietà di datteri: Ajwa; Barhi; Deglet Noor; Khalas; Khudri; Mabroom; Medjool; Safawi; Sukkari; Zahidi; Altra
sk-SK: Odroda datle: Ajwa; Barhi; Deglet Noor; Khalas; Khudri; Mabroom; Medjool; Safawi; Sukkari; Zahidi; Iné
fr: Variété de dattes: Ajwa; Barhi; Deglet Nour; Khalas; Khudri; Mabroom; Medjool; Safawi; Sukkari; Zahidi; Autre